【裁判字號】    88,易,1917
【裁判日期】    890110
【裁判案由】    妨害名譽
【裁判全文】
臺灣桃園地方法院刑事判決                        八十八年度易字第一九一七號
    公  訴  人  臺灣桃園地方法院檢察署檢察官
    被      告  甲○○
右列被告因妨害名譽案件，經檢察官提起公訴（八十八年度偵字第三五六九號），本
院判決如左：
    主  文
甲○○散布文字，指摘足以毀損他人名譽之事，處拘役參拾日，如易科罰金，以佰
元折算壹日。
    事  實
一、甲○○與乙○○之妻廖珍妮合夥開設元大藥局，因欲終止合夥發生爭執，而心有
    不滿，竟意圖散布於眾，於民國八十七年八月十五日，在乙○○位於桃園縣中壢
    市○○路七五號開設之診所，將事先書寫或以打字而成之文字，以交由診所內員
    工傳閱之方式散布，具體指摘乙○○：「一副人模人樣，做起事來骯髒齷齪．．
    ．幾次搞死人，就叫他診所的員工出去哀求死者家屬．．．」等足以毀損乙○○
    名譽之特定事實。
二、案經被害人乙○○訴由臺灣桃園地方法院檢察署檢察官偵查起訴。
    理  由
一、訊據被告甲○○對於右開事實固不諱言撰寫前揭文字，及於右揭時、地交予告訴
    人診所員工丁○○各情，惟否認誹謗，辯稱：所述內容皆為事實，是對可受公評
    之事加以評論，且以反面對折方式交予該診所員工丁○○轉交告訴人乙○○，並
    無散佈意圖云云。經查被告於本院審理中已供承前揭文字並未裝入信封，並經證
    人丁○○證述屬實，參以該文件上載著：本人最近一本小說即將完稿．．．附有
    多捲真人原音錄音帶，勢必轟動等語，縱該文字有反面對折，亦無礙其散布於眾
    之意圖甚明。又被告撰寫前開文字，所述各節，均為告訴人乙○○指稱及證人丙○○證述非為真實，且被告未提出任何事證以實其說，自亦非對可受公評之事加
    以評論。綜上所述，被告未經求證、查明所撰內容是否確實，亦缺乏明白確切佐
    據，即以文字散發該等內容攸關告訴人名譽之事項，且上開文字將使見聞之人均
    會減低對於告訴人社會生活地位之評價，自難辭誹謗犯行。被告所辯顯係卸責之
    詞不足採。至被告聲請再傳訊證人丙○○，本院認並其前已證述明確，無再傳訊
    之必要，附此敘明。是以本件事證已明，被告犯行洵堪認定。
二、核被告所為，係犯刑法第三百十條第二項加重誹謗罪。爰審酌被告因本件犯行對
    被害人等造成之損害，及其犯罪動機係因債務糾紛一時情急所致、目的、手段、
    犯後態度等及其他一切情狀，量處如主文所示之刑，並諭知易科罰金之折算標準
    。
據上論斷，應依刑事訴訟法第二百九十九條第一項前段，刑法第三百十條第二項、第
四十一條，罰金罰鍰提高標準條例第一條前段、第二條，判決如主文。
本案經檢察官黃謀信到庭執行職務
中      華      民      國    八十九    年      一      月      十      日
                                臺灣桃園地方法院刑事第二庭
                                    法  官 曾 正 耀
右正本證明與原本無異。
如不服本判決應於送達後十日內向本院提出上訴狀。
                                    書記官 蘇    萱
中      華      民      國      八十九      年     一      月   十     日
附錄法條：
刑法第三百十條第一項：意圖散布於眾，而指摘或傳述足以毀損他人名譽之事者，為
                      誹謗罪，處一年以下有期徒刑、拘役或五百元以下罰金。
              第二項：散布文字、圖畫犯前項之罪者，處二年以下有期徒刑、拘役
                      或一千元以下罰金。


司法院資訊處製作；財團法人民間司法改革基金會備份。
